臺灣板橋地方法院刑事判決　　　　　　　　　　　　九十一年度易字第二三四一號
　　公　訴　人　臺灣板橋地方法院檢察署檢察官
　　被　　　告　乙○○　男　六.
右列被告因家暴傷害案件，經檢察官提起公訴（九十一年度偵字第一二八一二號），
本院判決如左：
    主  文
乙○○傷害人之身體，處罰金參仟元，如易服勞役，以參佰元折算壹日。
    事  實
一、乙○○與甲○○○（起訴書誤載為蘇陳錦花）係夫妻關係，屬家庭暴力防治法第
    三條第一款之家庭成員。乙○○於民國九十一年三月九日上午九時許，在台北縣
    三重市○○街六十二巷十二弄十五號住處，因認家中堆滿雜物，造成生活起居不
    便，要求甲○○○清理，而與甲○○○發生口角爭執，心生不滿，竟基於普通傷
    害之犯意，徒手毆打甲○○○，致甲○○○受有腦部挫傷、胸部挫傷、兩側上肢
    挫傷及輕度腦震盪之傷害。
二、案經被害人甲○○○（起訴書誤載為乙○○）訴由台北縣政府警察局三重分局報
    請台灣板橋地方法院檢察署檢察官偵查起訴。
    理  由
一、訊據被告乙○○固坦承於右揭時地，因家中清潔問題與被害人甲○○○發生口角
    爭執之事實不諱，但矢口否認被訴傷害之犯行，辯稱：伊僅打被害人一耳光，應
    不致造成診斷證明書上所載之傷害，且伊也遭被害人打傷云云。惟查，右揭犯罪
    事實，業據被害人於警詢時及偵審中指訴綦詳，並有驗傷診斷證明書一紙在卷可
    稽。被告雖以前詞置辯，但當日雙方在爭執中確有發生拉扯，業據被告在審理中
    供承在卷，且觀諸卷附診斷證明書上所載被害人受傷之位置，亦與被害人陳述受
    攻擊之部位一致。另證人即目睹本案發生之鄰居鄭翁蜜亦證稱：我聽到對面十五
    號屋內有吵雜聲，過了一會兒，我看到甲○○○跑出來，一直呼救「救人哦」，
    而乙○○右手拿菜刀追出來，追沒幾步就停下來（偵卷第九頁反面參照），足見
    雙方當時發生衝突，甚為劇烈，非僅單純拉扯而已，審酌上開衝突情形，被害人
    所受傷害，應係被告所為甚明。被告所辯非伊造成乙節，核屬事後卸責之詞，不
    足採信。至被告是否亦因此受有傷害，僅係被害人有無另涉傷害犯罪而已，此未
    據檢察官起訴，當非屬本案所得審究，亦與本件被告傷害犯罪之成立無涉。是本
    案事證明確，被告犯行洵堪認定，應依法論科。
二、核被告所為，係犯刑法第二百七十七條第一項之普通傷害罪。爰審酌被告犯罪之
    動機、目的、手段，犯罪所生之危害，被害人受傷害之程度，被告犯罪後之態度
    ，及被告與被害人雙方均已年邁，結縭四十年，今因細故生此衝突，在法庭內又
    彼此言語攻擊，互不相讓，為顧及雙方日後相處等一切情狀，量處如主文所示之
    刑，並諭知易服勞役之折算標準，以資懲儆。
據上論斷，應依刑事訴訟法第二百九十九條第一項前段，刑法第二百七十七條第一項
、第四十二條第二項，罰金罰鍰提高標準條例第一條前段、第二條，判決如主文。
本案經檢察官壽勤偉到庭執行職務。
中      華      民      國    九十一    年     十一     月      五      日
                                        臺灣板橋地方法院刑事第三庭
                                            法  官  鄭  水  銓
右正本證明與原本無異。
如不服本判決，應於判決送達後十日內，向本院提出上訴狀。
                                            書記官  謝  明  倫
中      華      民      國    九十一    年     十一     月      五      日
附錄本案論罪科刑法條全文：
刑法第二百七十七條
傷害人之身體或健康者，處三年以下有期徒刑、拘役或一千元以下罰金。
犯前項之罪因而致人於死者，處無期徒刑或七年以上有期徒刑；致重傷者，處三年以
上十年以下有期徒刑。
